【裁判字號】    89,訴,328
【裁判日期】    890301
【裁判案由】    毒品危害防制條例
【裁判全文】
台灣台中地方法院刑事判決                          八十九年度訴字第三二八號
    公  訴  人  臺灣臺中地方法院檢察署檢察官
    被      告  甲○○
右列被告因毒品危害防制條例案件，經檢察官提起公訴（八十八年度毒偵字第二四三
四號），本院判決如左：
    主  文
甲○○施用第一級毒品，累犯，處有期徒刑拾月，扣案注射針筒參支沒收；又連續施
用第二級毒品，累犯，處有期徒刑陸月，扣案吸食器壹組、玻璃管壹支、吸管參支及
空袋壹個均沒收；主刑部分應執行有期徒刑壹年貳月。
    事  實
一、甲○○曾因違反麻醉藥品管理條例案件，於民國八十四年十一月二十七日為本院
    判處拘役三十日確定，於八十五年一月五日易科罰金執行完畢；又因違反麻醉藥
    品管理條例案件，於八十五年二月十六日為本院判處有期徒刑五月確定，送監執
    行後，於八十五年九月九日執行完畢，竟不知悔改，又因施用毒品案件，經檢察
    官依本院八十八年度毒聲字第一四六一號裁定送觀察、勒戒後，認無繼續施用毒
    品傾向，而經檢察官於八十八年四月三十日以八十八年度偵字第三四三０號不起
    訴處分確定；詎其於經檢察官為不起訴處分後，復基於施用第一級毒品海洛因及
    概括施用第二級毒品安非他命之犯意，分於八十八年十一月底某日，在台中縣大
    安鄉某處（為其朋友之住處，地址不詳），以針筒注射方式施用第一級毒品海洛
    因一次；及自八十八年十一月底某日起，至同年十二月二日止，以吸食器施用第
    二級毒品安非他命方式，在同址及其台中縣大安鄉○○街五五巷七號住處，連續
    施用第二級毒品安非他命多次；嗣於八十八年十二月二日下午六時五分，在台中
    縣大甲鎮○○街五五巷七號住處為警當場查獲，並扣得所有之供施用第一級毒品
    海洛因之注射針筒三支及供施用第二級毒品安非他命用之吸食器一組、玻璃管一
    支、吸管三支及空袋一個等物；經檢察官向本院聲請將甲○○送勒戒處所觀察、
    勒戒，而依本院八十八年度毒聲字第七０一八號裁定將甲○○送勒戒處所觀察、
    勒戒後，認有繼續施用毒品之傾向。
二、案經台中縣警察局烏日分局報請臺灣臺中地方法院檢察署檢察官偵查起訴。
    理  由
一、右揭犯罪事實，業據被告甲○○迭於警、偵訊及本院審理時均坦承不諱，並有扣
    案被告所有之供施用第一級毒品海洛因之注射針筒三支及供施用第二級毒品安非
    他命用之吸食器一組、玻璃管一支、吸管三支及空袋一個等物可證，足認被告之
    自白與事實相符，且被告為警查獲時所採之尿液經送檢驗，亦確呈嗎啡及安非他
    命陽性反應，有台中縣衛生局檢驗尿水報告書一紙附卷可稽；此外，復有台中縣
    警察局烏日分局扣押物品清單一紙在卷可查；又被告前因施用毒品等罪，經檢察
    官依本院八十八年度毒聲字第一四六一號裁定送觀察、勒戒後，認無繼續施用毒
    品傾向，而由臺灣臺中地方法院檢察署檢察官於八十八年四月三日八十八年度偵
    字第三四三０號為不起訴處分確定，有該不起訴處分書附卷可稽；被告於經不起
    訴處分後五年內再犯毒品危害防制條例第十條之罪，經檢察官向本院聲請送觀察
    、勒戒後，認有繼續施用毒品傾向，有本院八十八年毒聲字第七０一八號裁定及
    臺灣臺中看守所附設勒戒所八十八年十二月十四日中所太總字第一三一一號函
    送之證明書在卷可參；本件事證明確，被告犯行洵堪認定，應依法論科。
二、核被告所為係犯毒品危害防制條例第十條第一項施用第一級毒品罪及同條例第十
    條第二項施用第二級毒品罪；其施用第一級毒品及第二級毒品前持有之低度行為
    ，為其後施用之高度行為所吸收，均不另論罪；被告所為先後多次施用第二級毒
    品安非他命之犯行，時間緊接，所犯係構成要件相同之罪名，顯係基於概括犯意
    反覆為之，為連續犯，應依刑法第五十六條規定論以一罪，並加重其刑。檢察官
    起訴認被告施用第二級毒品安非他命犯行之施用時間僅至八十八年十二月一日，
    然查被告於為警查獲當日即八十八年十二月二日時亦有施用第二級毒品安非他命
    之犯行，業據其於本院審理時供述甚詳；其被告此部分犯行雖未經檢察官起訴，
    惟與已經起訴部分之事實有連續犯之裁判上一罪之關係，為起訴效力所及，本院
    自得併予審究，附以敘明。被告曾因違反麻醉藥品管理條例案件，於八十五年二
    月十六日為本院判處有期徒刑五月確定，送監執行後，於八十五年九月九日執行
    完畢，有臺灣臺中地方法院檢察署刑案資料查註紀錄表及本院被告全國前案紀錄
    表各一件可查，其於受有期徒刑之執行完畢後，五年內再犯本案有期徒刑以上之
    罪，為累犯，應依刑法第四十七條規定加重其刑，所犯施用第二級毒品部分，並
    應遞加之。又被告所犯上開二罪，犯意各別，行為殊異，罪名不同，應分論併罰
    。爰審酌被告犯罪之動機、目的、手段、本件犯罪之情節及其施用毒品之期間長
    短，及施用毒品犯罪原具自戕性格，並坦承犯罪之犯後態度尚稱良好等一切情狀
    ，分別量處如主文所示之刑，並定其應執行之刑，以示懲儆。末查，扣案注射針
    筒三支，為被告所有並供施用第一級毒品海洛因所用之物，吸食器一組、玻璃管
    一支、吸管三支及空袋一個等物，為被告所有並供施用第二級毒品安非他命所用
    之物，業據被告供述甚明，爰併依刑法第三十八條第一項第二款宣告沒收。
三、公訴意旨另以：被告甲○○基於概括施用第一級毒品海洛因之犯意，自八十八年
    十一月底起至同年十二月一日止，連續施用第一級毒品海洛因多次，因認被告此
    部分事實另涉犯毒品危害防制條例第十條第一項之罪嫌；按犯罪事實應依證據認
    定之，無證據不得推定其犯罪事實；又不能證明被告犯罪者，應諭知無罪之判決
    ，刑事訴訟法第一百五十四條、第三百零一條第一項分別定有明文；且認定不利
    於被告之事實，須依積極證據，苟積極證據不足為不利於被告事實之認定時，即
    應為有利於被告之認定，更不必有何有利之證據，亦有最高法院三十年上字第八
    一六號判例可資參照；本案公訴人認被告有施用第一級毒品海洛因多次之犯行，
    無非以被告已於偵查中自白不諱，並有扣案注射針筒可證等資為論據。訊據被告
    甲○○則僅自承伊有於八十八年十一月底某日，有施用第一級毒品海洛因一次之
    事實（如前述已經起訴並經論罪部分）；經查，檢察官雖以被告已經自白犯罪，
    惟遍查被告在警訊及檢察官訊問時均僅供承伊僅有注射過一次第一級毒品海洛因
    之事實（見偵卷第八頁正面、第十九頁背面），並未有如檢察官所指之施用多次
    海洛因之自白，其檢察官所據者，尚有未洽；且被告在偵、審時均僅供稱施用第
    一級毒品海洛因一次之事實，前後之供述互核一致，應為可採；此外，本院復查
    無其他積極之證據，足認被告確有如公訴人所指在上揭期間內除施用第一級毒品
    海洛因一次外，尚有其他多次之施用毒品犯行，其此部分事實為不能證明被告犯
    罪，公訴人認被告此部分之事實，與前揭已經起訴論罪部分之事實有連續犯之裁
    判上一罪之關係，爰不另為無罪之諭知。
據上論斷，應依刑事訴訟法第二百九十九條第一項前段，毒品危害防制條例第十條第
一項、第二項、第二十條第三項前段，刑法第十一條前段、第五十六條、第五十一條
第五款、第四十七條、第三十八條第一項第二款，判決如主文。
中      華      民      國      八十九      年      三    月    一      日
                                    臺灣臺中地方法院刑事第六庭
                                        法  官  林  源  森
右正本證明與原本無異。
如不服本判決，應於送達後十日內向本院提出上訴狀(須附繕本)，上訴於台灣高等
法院台中分院。
                                        書記官
中      華      民      國      八十九      年      三    月    一      日
附錄本案論罪科刑法條全文：
毒品危害防制條例第十條
施用第一級毒品者，處六月以上五年以下有期徒刑。
施用第二級毒品者，處三年以下有期徒刑。


司法院資訊處製作；財團法人民間司法改革基金會備份。
